---
title: "Servidor de aplicações Shiny do LEG"
output_format: html_document
---

<!-- Este arquivo deve ficar em /etc/shiny-server/templates -->

```{r, fig.align='center', echo=FALSE, out.width='30%'}
fig <-
    "https://raw.githubusercontent.com/walmes/Tikz/master/src/leg.png"
knitr::include_graphics(fig)
```

Você está acessando o servidor de aplicações Shiny do
[LEG](www.leg.ufpr.br) (Laboratório de Estatística e Geoinformação)
mantido em colaboração e compartilhamento com acadêmicos do
[PET](http://www.exatas.ufpr.br/portal/programa-de-educacao-tutorial-pet/)
Estatística UFPR (Programa de Educação Tutorial). Nesse endereço, os
usuários mantém suas aplicações em Shiny rodando.

Abaixo segue uma lista de usuários que hospedam suas aplicações neste
servidor. Clique no nome do usuário para ver a lista de aplicações
específica de cada um:

```{r, include=FALSE}
## Para aparecer na lista, um usuario precisa ter a aplicação 'home' no
## seu ShinyApps. Essa aplicação é a responsável por criar a lista com
## as demais aplicações.
users <- dir("/home")
shome <- "/ShinyApps/home"
dhome <- dir.exists(paste0("/home/", users, shome))
uhome <- users[dhome]
dir.exists(paste0("/home/", "fernandomayer", shome))
nomes <- data.frame(
    uname = uhome,
    rname = c("Fernando Mayer",
              "Walmes Zeviani")
)
url <- "http://shiny.leg.ufpr.br/"
```

```{r, echo=FALSE, results='asis'}
cat(paste0("- [", nomes$rname,  "](", url, nomes$uname, ")\n"))
```

```{r, eval=FALSE, include=FALSE}
render("page.Rmd", output_file = "error.html")
render("page.Rmd", output_file = "directoryIndex.html")
```
